# 执行新租赁准则纳税调整问题

提问人：zhangyouquan829 时间：2020-07-20 08:05:07
陈版您好：执行新租赁准则后对使用权资产计提折旧和计算租赁负债利息费用，与原租赁准则下的租赁费用之间的差额，是否属于应纳税暂时性差异，需要进行纳税调整吗？

回答人：chenyiwei
此次只是会计准则修改，而税法规定未变，因此我理解税前仍按此前的经营租赁费用进行扣除，而使用权资产折旧和租赁负债利息费用可能不被允许在税前扣除，由此一方面导致可抵扣暂时性差异（使用权资产），另一方面导致应纳税暂时性差异（租赁负债）。这两边都需要进行纳税调整。

提问人：沉默羔羊 时间：2020-07-21 17:30:00
需要分别确认递延所得税资产和递延所得税负债吗？

回答人：chenyiwei
按照目前的准则是不可以的（初始确认豁免），但IAS 12正在修订，修订后可能会要求分别确认递延所得税资产和负债。